# 拆迁还建房入账价值

提问人：进击de 巨人 时间：2021-11-10 14:48:00
我公司原有旧房账面价值 100 万，后拆迁，偿还新房市值约 150 万。请问陈老师，@chenyiwei
1 、新房交转入固定资产时，入账价值按 100 万元还是 150 万元？
2 、如果按照 150 万入账，新旧 50 万的差异，是否确认营业外收入？还是确认递延收益后逐年摊销？

回答人：chenyiwei
首先要判断该置换是否具有商业实质，具有商业实质的，换入房产应在实际接收时按换出房产于签约日的公允价值入账，与旧房的账面价值之间的差额确认为旧房的资产处置损益。